【裁判字號】    98,審易,1078
【裁判日期】    980618
【裁判案由】    毒品危害防制條例
【裁判全文】
臺灣高雄地方法院刑事判決            98年度審易字第1078號
公  訴  人  臺灣高雄地方法院檢察署檢察官
被      告  乙○○
選任辯護人  張賜龍律師
            陳靜娟律師
上列被告因毒品危害防制條例案件，經檢察官提起公訴（98年度
毒偵字第949 號、第1014號），本院改依協商程序審理，判決如
下：
    主  文
乙○○施用第二級毒品，累犯，處有期徒刑參月，如易科罰金，
以新臺幣壹仟元折算壹日；又持有第二級毒品，累犯，處拘役肆
拾日，如易科罰金，以新臺幣壹仟元折算壹日，扣案如起訴書附
表編號1 至3 所示之物，沒收銷燬之。
    事實及理由
一、本件犯罪事實及證據，除犯罪事實中關於被告乙○○之前科
    紀錄更正為「乙○○曾因施用毒品案件，經本院以91年度毒
    聲字第5227號裁定送觀察、勒戒後，於91年9 月27日因無繼
    續施用毒品傾向釋放。嗣其於前開觀察、勒戒執行完畢釋放
    後5 年內，再犯施用毒品案件，經本院以92年度簡字第1587
    號判決，判處有期徒刑3 月確定，於93年1 月12日易科罰金
    執行完畢。另曾因恐嚇案件，經本院以95年度簡字第5110號
    判決，判處有期徒刑5 月確定，於96年6 月12日易科罰金執
    行完畢」；證據部分補充「被告於本院審理中之自白」外，
    餘均引用檢察官起訴書之記載，如附件。
二、本件被告業已認罪，並與檢察官於審判外達成協商之合意，
    渠等合意內容為：被告願受科刑範圍如主文所載。經核被告
    所為，係犯毒品危害防制條例第10條第2 項之施用第二級毒
    品罪，及同條例第11條第2 項之持有第二級毒品罪，而被告
    有上述之前科紀錄乙情，有臺灣高等法院被告前案紀錄表在
    卷可稽，其受有期徒刑執行完畢，5 年內故意再犯本件最重
    本刑為有期徒刑以上之2 罪，為累犯，均應依刑法第47條第
    1 項規定加重其刑。此外，上開協商合意內容，並無刑事訴
    訟法第455 條之4 第1 項所列不得認罪協商之情形，本件既
    經檢察官聲請改依協商程序而為判決，本院爰不經言詞辯論
    ，於協商合意範圍內為協商判決。
三、應適用之法條：刑事訴訟法第455 條之4 第2 項、第455 條
    之8 、第454 條第2 項，毒品危害防制條例第10條第2 項、
    第11條第2 項、第18條第1 項前段，刑法笫11條、第47條第
    1 項、第41條笫1 項前段。
四、本判決除有刑事訴訟法第455 條之4 第1 項第1 款、第2 款
    、第4 款、第6 款、第7 款所定情形之一，或違反同條第2
    項規定者外，不得上訴。
本案經檢察官陳麗琇到庭執行職務。
中    華    民    國    98    年    6     月    18    日
                  刑事第十庭    法  官  陳君杰
以上正本證明與原本無異。
如不服本判決應於收受判決後10日內向本院提出上訴書狀，並應
敘述具體理由。其未敘述上訴理由者，應於上訴期間屆滿後20日
內向本院補提理由書(均須按他造當事人之人數附繕本)「切勿逕
送上級法院」。
中    華    民    國    98    年    6     月    18    日
                                書記官  李承悌
附錄本判決論罪科刑法條全文：
毒品危害防制條例第10條第2項
施用第二級毒品者，處3年以下有期徒刑。
毒品危害防制條例第11條第2項
持有第二級毒品者，處2 年以下有期徒刑、拘役或新臺幣3 萬元
以下罰金。
附件：
臺灣高雄地方法院檢察署檢察官起訴書
                                    98年度毒偵字第949號
                                    98年度毒偵字第1014號
    被      告  乙○○  女  27歲（民國○○年○○月○○日生）
                        籍設高雄市○○區○○街198巷7號
                        居高雄市○○區○○路514巷6號3樓
                          之2
                        國民身分證統一編號：Ｚ000000000號
    選任辯設人 張賜龍律師
               陳靜娟律師
上列被告因違反毒品危害防制條例案件，業經偵查終結，認為宜
以簡易判決處刑，茲將犯罪事實及證據並所犯法條分敘如下：
            犯罪事實
一、乙○○前於民國91年間因施用毒品案件，經依臺灣高雄地方
    法院91年度毒聲字第5227號裁定送觀察、勒戒後，認無繼續
    施用毒品之傾向，由本署檢察官於91年9月26日，以91年度
    毒偵字第4594不起訴處分確定。復因施用毒品案件，經依臺
    灣高雄地方法院92年度毒聲字第1041號裁定送觀察、勒戒後
    ，認有繼續施用毒品之傾向，經本署檢察官以92年度毒偵字
    第924號聲請簡易判決處刑並送請戒治，經臺灣高雄地方法
    院以92年度毒聲字第2249號裁定令入戒治處所施以強制戒治
    ，於93年1月9日，因毒品危害防制條例修正停止戒治。聲請
    簡易判決處刑部分則經該院以92年度簡字第1587號判處有期
    徒刑3月確定，並於93年1月12日易科罰金執行完畢。
二、詎乙○○仍未杜絕毒癮，基於施用第二級毒品之犯意，於98
    年1月19日凌晨2時許，在高雄市○○區○○路514巷6號3樓
    之2之居處，施用第二級毒品甲基安非他命1次。乙○○明知
    毒品不得非法持有，另基於持有第二級毒品之犯意，明知姓
    名年籍不詳、綽號「樂樂」之成年女子於98年1月19日上午
    6、7時許，留在其上開住處之物品包含第二級毒品甲基安非
    他命、MDMA，竟仍依綽號「樂樂」之指示，代為分配上開毒
    品，並欲交付予綽號「樂樂」所交代前來拿取毒品之人，而
    持有第二級毒品甲基安非他命、MDMA。嗣於同日14時30分許
    ，與陳建南（另案偵辦）在上址1樓前，因形跡可疑，為警
    盤查，被告同意打開隨身包包及取出身上毒品，員警並經乙
    ○○同意後，搜索上址，復發現其他毒品，共扣得如附表所
    示之第二級毒品甲基安非他命、MDMA等物，經警採集其尿液
    送驗後呈安非他命及甲基安非他命陽性反應，及將扣案如附
    表所示之物送驗，而查悉上情。
三、案經高雄市政府警察局移送偵辦。
            證據並所犯法條
一、待證事項及證據
  (一)待證事項：被告乙○○施用第二級毒品甲基安非他命之情。
    證據：尿液對照表（編號：L15113）。
          高雄市立凱旋醫院濫用藥物尿液檢驗報告。
          被告之自白。
  (二)待證事項：被告乙○○持有第二級毒品甲基安非他命、MDMA
              等情。
    證據：搜索扣押筆錄、扣押物品目錄表、扣押物品清單各
            2份。
          照片2張。
          高雄醫學大學附設中和紀念醫院檢驗報告7紙。
          扣案如附表所示之物。
          證人陳建男於警察、檢察官前所為之陳述。
          被告之供述。
二、核被告乙○○所為，係犯毒品危害防制條例第10條第2項之
    施用第二級毒品、第11條第2項之持有第二級毒品罪嫌。其
    所犯上開2罪，犯意各別，請予分論併罰。又被告曾受有期
    徒刑之執行完畢後，5年內故意再犯本件有期徒刑以上之罪
    ，為累犯，請依法加重其刑。另扣案如附表編號1至3所示之
    第二級毒品，請依法宣告沒收銷燬之。
三、依毒品危害防制條例第23條第2項、刑事訴訟法第251條第1
    項提起公訴。
    此    致
臺灣高雄地方法院
中    華    民    國    98    年    4     月    25    日
                              檢  察  官  甲○○
上正本證明與原本無異
中    華    民    國    98    年    4     月    30    日
                              書  記  官  陳永昇
附錄本案所犯法條全文
毒品危害防制條例第10條
施用第一級毒品者，處 6 月以上 5 年以下有期徒刑。
施用第二級毒品者，處 3 年以下有期徒刑。
毒品危害防制條例第11條
持有第一級毒品者，處 3 年以下有期徒刑、拘役或新臺幣 5 萬
元以下罰金。
持有第二級毒品者，處 2 年以下有期徒刑、拘役或新臺幣 3 萬
元以下罰金。
持有專供製造或施用第一、二級毒品之器具者，處1 年以下有期
徒刑、拘役或新臺幣 1 萬元以下罰金。
持有毒品達一定數量者，加重其刑至二分之一，其標準由行政院
定之。
附表：扣案物
┌──┬──────┬───┬───┬────────┬──┐
│編號│證物名稱    │數  量│顏色  │重量（驗後淨重）│種類│
├──┼──────┼───┼───┼────────┼──┤
│ 1  │甲基安非他命│2 包  │      │0.724公克       │晶體│
├──┼──────┼───┼───┼────────┼──┤
│ 2  │MDMA、甲基安│2 顆  │藍    │0.639公克       │錠劑│
│    │非他命、愷他│      │      │                │    │
│    │命、硝甲西泮│      │      │                │    │
├──┼──────┼───┼───┼────────┼──┤
│ 3  │MDMA、愷他命│1 顆  │暗紅褐│0.328公克       │膠囊│
├──┼──────┼───┼───┼────────┼──┤
│ 4  │愷他命      │1 包  │米白  │0.584公克       │晶體│
├──┼──────┼───┼───┼────────┼──┤
│ 5  │2C-B、麻黃鹼│72顆  │淺橘紅│19.282公克      │錠劑│
├──┼──────┼───┼───┼────────┼──┤
│ 6  │硝甲西泮    │147 顆│淺橘  │28.222公克      │錠劑│
├──┼──────┼───┼───┼────────┼──┤
│ 7  │愷他命      │1 袋  │白    │64.808公克      │粉末│
├──┼──────┼───┼───┼────────┼──┤
│ 8  │吸食器      │1 個  │      │                │    │
├──┼──────┼───┼───┼────────┼──┤
│ 9  │吸盤        │1 個  │      │                │    │
├──┼──────┼───┼───┼────────┼──┤
│ 10 │電子磅秤    │1 個  │      │                │    │
├──┼──────┼───┼───┼────────┼──┤
│ 11 │夾鍊袋      │1 包  │      │                │    │
├──┼──────┼───┼───┼────────┼──┤
│ 12 │記事本      │3 本  │      │                │    │
├──┼──────┼───┼───┼────────┼──┤
│ 13 │類似帳單    │4 張  │      │                │    │
└──┴──────┴───┴───┴────────┴──┘


司法院資訊處製作；財團法人民間司法改革基金會備份。
